臺灣高雄地方法院刑事判決　　　　　　　　　　　　九十一年度易緝字第一九五號
　　公　訴　人　臺灣高雄地方法院檢察署檢察官
　　被　　　告　甲○○
右列被告因竊盜案件，經檢察官提起公訴（九十年度偵字第二０六八０號）及移送併
案審理（九十一年偵字第一七七九三號），本院判決如左：
    主  文
甲○○連續攜帶凶器竊盜，累犯，處有期徒刑壹年陸月。
扣案萬能鑰匙兩串（共拾支）、Ｔ字型板手壹支沒收。
    事  實
一、甲○○曾於民國（下同）八十六年間因竊盜案件，經本院以八十五年易字第五八
    五七號判決判處有期徒刑四月確定，於八十六年五月一日入監執行，同年八月三
    十一日執行完畢，詎仍不知悔改，基於意圖為自己不法所有之概括犯意，於九十
    年十一月二日凌晨四時十分許，在高雄縣鳳山市○○路三二四號騎樓前，利用所
    有攜帶於身之兩串萬能鑰匙（共十支鑰匙），欲著手開啟乙○○置放於該騎樓下
    兒童搖搖馬之錢箱，竊取存於其內之硬幣，適因五甲派出所警車巡邏經過，發現
    甲○○形跡可疑，員警下車盤查，而未得逞，並於其身上搜得萬能鑰匙十支、在
    旁其騎乘之機車置物箱內扣得螺絲起子二支及六角扳手一支等物品；復承前開竊
    盜之概括犯意，先於九十一年七月中旬某日上午約五時許（詳細日期不詳），在
    高雄市楠梓區亞洲新城附近，持其所有客觀上可傷害人之生命、身體，具有危險
    性之Ｔ字型扳手一支，以將該扳手插入汽車車門及電門鑰匙孔內充當鑰匙加以開
    啟之方式，竊取林姿汶所有之車號ＹＪ─一００五號自小客車一台，得手後將之
    充為代步工具，同時為防止他人藉由該車車牌發現係贓車而加追查，將該車牌任
    意棄置於路旁，再於同年七月中旬某日四至五時許（詳細日期不詳），在高雄縣
    仁武鄉仁武村仁信巷二０一弄六十九號旁，持客觀上可傷害人之生命、身體，具
    有危險性之扳手一支，將李宗仁所有自小客車上車牌號碼為ＹＸ─四四九三號之
    二面車牌拆卸後，懸掛於上開竊得之自小客車前後方，嗣於九十一年八月十二日
    在高雄市○○區○○路與河東路口為警查獲，並扣得Ｔ字型扳手一支。
二、案經高雄縣警察局鳳山分局移送臺灣高雄地方法院檢察署檢察官偵查起訴及併案
    審理。
    理  由
一、右揭事實，業據被告甲○○於本院審理中坦承不諱（見本院九十一年九月二十四
    日訊問筆錄、十月十四日審判筆錄），核與被害人乙○○、林姿汶、李宗仁之父
    李勝三於警訊中指述之情節相符，並據證人即當場查獲被告欲竊取兒童搖搖馬錢
    箱內硬幣之員警黃建誠到庭證述明確（見本院九十一年二月五日、九月二十四日
    訊問筆錄），且有贓物認領保管收據二紙、車輛協尋證明單及車輛竊盜、車牌失
    竊資料個別查訊報表─查訊車輛認可資料各一紙及上開兒童搖搖馬錢箱遭竊之現
    場相片一幀在卷可稽，是被告自白核與事實相符，本件事證明確，其犯行堪已認
    定。
二、查被告竊取上開自小客車所用之Ｔ字型扳手係金屬製材，外型長約十幾公分，前
    端已遭磨尖，有本院勘驗筆錄一紙附卷可稽，又其竊取車牌所用之扳手，依常情
    衡之亦應係金屬材質所製，質地堅硬，是客觀上均足對人之生命、身體、安全構
    成威脅，具有危險性，自均屬凶器。核被告著手竊取兒童搖搖馬內錢箱，經員警
    發現而未得逞之行為，係犯刑法第三百二十條第三項、第一項之竊盜未遂罪。持
    凶器竊取上開自小客車及車牌之行為，係犯刑法第三百二十一條第一項第三款之
    攜帶凶器竊盜罪。至公訴人認被告上開竊取兒童搖搖馬內錢箱之犯行，亦係持螺
    絲起子為之，故所為係犯刑法第三百二十一條第一項第三款之攜帶凶器竊盜罪一
    節，經訊據被告堅詞否認有何持螺絲起子竊物之犯行，辯稱：其係持隨身萬能鑰
    匙欲開啟搖搖馬內錢箱，螺絲起子係置於機車置物箱內遭警查獲等語（見本院九
    十一年十月十四日審判筆錄），而證人丙○○○○到庭供稱：扣案物品僅兩把萬
    能鑰匙共十支，係在被告身上搜得，其餘物品皆係在被告機車置物箱內查獲等語
    （見本院九十一年九月二十四日訊問筆錄），亦核與被告上開所辯相符，既該螺
    絲起子非被告當場遭查獲時隨身所攜，尚無法就此認定其有何持螺絲起子竊物之
    犯行，是公訴人前揭所認，容有誤會，起訴法條應予變更。被告上開二次加重竊
    盜既遂及一次竊盜未遂之犯行間，係時間緊接、手法相同，觸犯構成要件同一之
    罪名，顯係基於概括之犯意反覆為之，為連續犯，應依刑法第五十六條之規定論
    以攜帶凶器竊盜既遂一罪，並依法加重其刑。另被告於八十六年間因竊盜案件，
    經本院以八十五年易字第五八五七號判決判處有期徒刑四月確定，於八十六年五
    月一日入監執行，同年八月三十一日執行完畢之事實，有臺灣高等法院被告全國
    前案紀錄表及臺灣高雄地方法院檢察署刑案資料查註紀錄表各一件附卷可稽，其
    於五年內再犯本件最重本刑為有期徒刑以上之罪，為累犯，應依刑法第四十七條
    之規定加重其刑，並遞加重之。爰審酌被告前即有竊盜前科，經受判決科刑後，
    仍不思循正當途徑獲致財富，反仍意圖不勞而獲，以上開方式，竊取他人之物品
    ，造成被害人等財物損失，惟念所竊之物，皆已經被害人領回，且犯後坦承犯行
    ，態度尚佳等一切情狀，量處如主文所示之刑，至扣案二串萬能鑰匙（共十支鑰
    匙）、Ｔ字型扳手係被告所有，且為供犯罪所用之物，應依刑法第三十八條一項
    第二款諭知沒收。另扣案之螺絲起子二支、六角型扳手一支與本件犯罪事實無關
    ，爰不對之諭知沒收，至扣案被告行竊車牌所用之扳手，因未經扣案，為免日後
    執行困難，仍不為沒收之諭知。
三、檢察官移送併辦部分（九十一年度偵字第一七七九三號）雖未經公訴人起訴，惟
    此部分與前開起訴論罪部分犯行有連續犯之裁判上一罪關係，為起訴效力所及，
    本院自應併予審究，附此敘明
據上論結，應依刑事訴訟法第二百九十九條第一項前段、第三百條，刑法第五十六條
、第三百二十一條第一項第三款、第四十七條，第三十八條第一項第二款，判決如主
文。
中      華      民      國     九十一     年      十      月   三十一   日
                                 臺灣高雄地方法院刑事庭
                                     審判長法官  黃三友
                                           法官  廖建瑜
                                           法官  黃宗揚
右正本證明與原本無異。
如不服本判決，應於判決送達後十日內，向本院提出上訴狀。
                                         書記官  陳掌珠
中      華      民      國     九十一     年      十      月   三十一   日
附錄本案判決論罪科處法條：
中華民國刑法第三百二十一條
犯竊盜罪而有左列情形之一者，處六月以上、五年以下有期徒刑：
一  於夜間侵入住宅或有人居住之建築物、船艦或隱匿其內而犯之者。
二  毀越門扇、牆垣或其他安全設備而犯之者。
三  攜帶兇器而犯之者。
四  結夥三人以上而犯之者。
五  乘火災、水災或其他災害之際而犯之者。
六  在車站或埠頭而犯之者。
前項之未遂犯罰之。
